# 请教陈版主关于酒店消费卡的处理

提问人：雷雷 sir 时间：2012-12-04 22:53:12
1 、账务处理 DR：现金或银行存款 10000 CR：预收账款——客户名称 10000 实际消费时，一般会对超出的 1000 元做折扣处理，不确认收入。 2 、税务上交营业税（5%）、城建税（7%）、教育费附加（3%）、地方教育费附加（视当地规定而定）、价格调节基金（代收，餐饮业营业收入的0.5%；旅店业营业收入的1.5%）、所得税。

回答人：chenyiwei
实际消费时可按消费金额（标价金额）的10/11从预收款项中结转营业收入。而不是累计到 1 万元后对超出部分的消费额不确认收入。